【裁判字號】    92,家訴,94
【裁判日期】    921231
【裁判案由】    宣告改用分別財產制
【裁判全文】
臺灣板橋地方法院民事判決  九十二年度家訴字第九四號
    原      告  甲○○
    被      告  丙○○
右當事人間請求宣告改用分別財產制事件，本院判決如左：
    主  文
原告與被告間之夫妻財產改用分別財產制。
訴訟費用由被告負擔。
    事      實
甲、原告方面：
一、聲明：如主文所示。
二、陳述：原告與被告係夫妻，結婚已二十四年多，共同育有二名子女，婚姻關係現
    仍存續中，因被告婚後有賭博惡習，經常由原告代為清償債務，但雙方感情尚融
    洽，直至八十四年間被告在外結交女友，兩造時常爭吵，被告遂於八十九年三月
    間離家出走，置原告及子女於不顧，迄今已三年多均未與原告共同生活。因兩造
    已難以維持共同生活、不同居已達六個月以上，為此請求宣告改用分別財產制。
三、證據：提出
乙、被告方面：
一、聲明：同意原告之請求。
二、陳述：被告同意原告之請求，兩造確實自八十九年三月間就分居至現在。被告並
    未行蹤不明，原告還是會打電話給被告，只是被告於晚上沒有住家中，當初是原
    告趕被告走，不是被告不顧家。
    理      由
一、兩造係夫妻，婚姻關係仍存續中，有原告提出之
二、原告主張兩造夫妻並未以契約訂立夫妻財產制，被告有賭博惡習及在外結交女友
    ，被告復自八十九年三月離家不歸，兩造分居已三年多之事實，業據證人即兩造
    之子乙○○到庭證稱：「我爸爸於八十九年三月間，因與母親不合離家出走，父
    親會打行動電話給我，但沒告訴我住那裡」等語。被告到庭亦承認兩造自八十九
    年三月分居至今。依上開事證，原告主張兩造難以共同生活而分居六個月以上之
    事實，應認為真實。
三、按夫妻得於結婚前或結婚後，以契約就本法所訂之約定財產制中，選擇其一，為
    其夫妻財產制；夫妻未以契約訂立夫妻財產制者，除本法另有規定外，以法定財
    產制，為其夫妻財產制；又夫妻難於維持共同生活，不同居已達六個月以上時，
    法院因夫妻一方之請求，得宣告改用分別財產制，民法第一千零四條、第一千零
    五條、第一千零十條第二項分別定有明文。本件被告既因與原告感情不睦而於八
    十九年三月間離家出走，致兩造分居迄今，是以堪認兩造難以維持共同生活且不
    同居已達六個以上。從而，原告訴請將其二人夫妻財產制宣告改用分別財產制，
    依法並無不合，應予准許。
四、據上論結，本件原告之訴為有理由，依民事訴訟法第七十八條，判決如主文。
中      華      民      國    九十二    年     十二     月    三十一    日
                                        臺灣板橋地方法院家事法庭
~B法      官  黃惠瑛
右為正本係照原本作成
如對本        須於裁定送達後  日內向本院提出    狀
中      華      民      國    九十二    年     十二     月     三十     日
~B法院書記官  林月蓉


司法院資訊處製作；財團法人民間司法改革基金會備份。
